【裁判字號】    95,訴,593
【裁判日期】    950502
【裁判案由】    毒品危害防制條例
【裁判全文】
臺灣板橋地方法院刑事判決               95年度訴字第593號
公  訴  人  臺灣板橋地方法院檢察署檢察官
被      告  甲○○○
上列被告因違反毒品危害防制條例案件，經檢察官提起公訴（95
年度毒偵字第1513號），被告於準備程序中先就被訴事實為有罪
之陳述，經告知被告簡式審判程序之旨，並聽取當事人之意見後
，本院合議庭裁定由受命法官獨任依簡式審判程序進行，茲判決
如下：
    主  文
甲○○○施用第一級毒品，累犯，處有期徒刑壹年。
    事  實
一、甲○○○曾涉犯違反前麻醉藥品管理條例案件、前肅清煙毒
    條例及毒品危害防制條例等案件，其中於民國（下同）於84
    年間，因違反前肅清煙毒條例案件，經臺灣彰化地方法院判
    處有期徒刑3 年2 月，嗣上訴由臺灣高等法院臺中分院駁回
    上訴確定，自86年10月7 日起入監執行，迨88年2 月12日縮
    短刑期假釋出監，迄89年11月2 日假釋期滿未經撤銷假釋，
    以已執行論（於本件構成累犯），復於91年間，因施用毒品
    案件，經依本院91年度毒聲字第3225號刑事裁定送觀察、勒
    戒後，認有繼續施用毒品之傾向，再依本院91年度毒聲字第
    3593號刑事裁定，執行強制戒治，復經本院以92年度毒聲字
    第1797號刑事裁定停止戒治，所餘戒治期間付保護管束。惟
    甲○○○竟於保護管束期間，未依規定報到，復未接受保護
    管束及尿液檢驗，違反保護管束應遵守事項情節重大，再經
    本院以92年度毒聲字第3168號刑事裁定撤銷停止戒治，嗣被
    告為警緝獲到案後，自93年1 月12日起，執行殘餘期間之強
    制戒治，迄93年4 月24日執行期滿，由臺灣板橋地方法院檢
    察署於93年6 月11日以93年度戒毒偵字第215 號為不起訴處
    分確定，其後於93年間，再因施用毒品案件，經臺灣新竹地
    方法院就判處有期徒刑7 月（施用第一級毒品部分）、3 月
    （施用第二級毒品部分），暨定應執行有期徒刑10月確定（
    嗣自94年10月29日起入監執行迄今），詎猶不思戒絕毒癮，
    另基於施用第一級毒品之犯意，於94年10月28日晚間，在其
    位於臺北縣板橋市○○街10號之住處內，以將海洛因置於吸
    食器內燒烤成煙而吸食煙氣之方式，施用第一級毒品海洛因
    1 次，嗣於94年10月28日晚間11時45分許，因另案通緝中，
    遭警方在臺北縣樹林市○○街7 號前緝獲（起訴書原誤載為
    「94年10月29日凌晨1 時許，因他案通緝中，為警在臺北縣
    板橋市○○街10號查獲」），經採集其尿液檢體送鑑驗後，
    發現呈嗎啡及鴉片類陽性反應，始查悉上情。
二、案經臺北縣政府警察局樹林分局報告臺灣板橋地方法院檢察
    署檢察官偵查起訴，再由本院合議庭裁定進行簡式審判程序
    審理。
    理  由
一、按本件被告甲○○○所犯為死刑、無期徒刑、最輕本刑為3
    年以上有期徒刑以外之罪，其於準備程序進行中先就被訴事
    實為有罪之陳述，經告知簡式審判程序之旨，並聽取公訴人
    、被告之意見後，本院合議庭認宜由受命法官獨任進行簡式
    審判程序，爰依刑事訴訟法第273 條之1 第1 項規定，裁定
    進行簡式審判程序，合先敘明。
二、上揭犯罪事實，業據被告甲○○○於本院準備程序中及審理
    時坦承不諱，且其於94年10月29日凌晨1 時26分許，在臺北
    縣政府警察局樹林分局偵查隊警詢時為警方所採集之尿液檢
    體，經送請臺灣檢驗科技股份有限公司遞以EIA 酵素免疫分
    析法初步檢驗、GC/MS 氣相層析質譜儀確認檢驗結果，呈現
    鴉片類陽性反應，有該公司94年11月22日濫用藥物尿液檢驗
    報告、臺北縣政府警察局樹林分局毒品危害防制條例被移送
    者姓名暨代碼對照表各1 份附卷可稽，堪信被告自白確與事
    實相符。次查被告先前於91年間，因施用毒品案件，經依本
    院91年度毒聲字第3225號刑事裁定送觀察、勒戒後，認有繼
    續施用毒品之傾向，再經本院以91年度毒聲字第3593號刑事
    裁定，執行強制戒治，其後復經本院以92年度毒聲字第1797
    號刑事裁定停止戒治裁定，於所餘戒治期間付保護管束，惟
    被告竟於保護管束期間，未依規定報到，復未接受保護管束
    及尿液檢驗，違反保護管束應遵守事項情節重大，再經本院
    以92年度毒聲字第3168號裁定撤銷停止戒治，嗣被告為警緝
    獲到案，自93年1 月12日起，執行殘餘期間之強制戒治，並
    於93年4 月24日執行強制戒治期滿，由臺灣板橋地方法院檢
    察署於93年6 月11日以93年度戒毒偵字第215 號為不起訴處
    分確定等節，有臺灣板橋地方法院檢察署刑案資料查註紀錄
    表及臺灣高等法院被告前案紀錄表在卷足憑，堪認被告確係
    於前經觀察、勒戒暨強制戒治執行完畢釋放後5 年內，再犯
    本案施用第一級毒品犯行，核與毒品危害防制條例第23條第
    2 項規定相符，應依法論科。
三、按海洛因為毒品危害防制條例第2 條第2 項第1 款所定之第
    一級毒品，核被告所為，係犯同條例第10條第1 項之施用第
    一級毒品罪，其施用前持有海洛因之低度行為，應為施用之
    高度行為所吸收，不另論罪。查被告於84年間，因違反前肅
    清煙毒條例案件，經臺灣彰化地方法院判處有期徒刑3 年2
    月，再由臺灣高等法院臺中分院駁回上訴確定，甫於89年11
    月2 日執行完畢，有臺灣高等法院被告前案紀錄表1 份在卷
    可查，其於前案有期徒刑執行完畢後5 年內，再犯本案有期
    徒刑以上之罪，為累犯，應依刑法第47條規定加重其刑。爰
    審酌被告前經觀察、勒戒及強制戒治之執行完畢後，猶另萌
    施用毒品犯意，再犯本罪，顯見其戒除毒癮之意志薄弱，且
    未衷心悛悔，漠視法令之禁制，恣意濫用毒品，其行可訾，
    惟尚知坦承犯行，兼衡其施用毒品之種類、期間、次數、動
    機、目的、手段等一切情狀，量處如主文所示之刑，以資懲
    儆。另如事實欄所載之玻璃球，係被告所有供其施用第一級
    毒品海洛因所用之物，惟已丟棄滅失等節，業據被告陳明在
    卷，本院復查又無其他積極事證足資證明該等物品目前仍然
    存在，爰不予宣告沒收，附此敘明。
據上論斷，應依刑事訴訟法第273 條之1 第1 項、第299 條第1
項前段，毒品危害防制條例第10條第1 項，刑法第11條前段、第
47條，判決如主文。
本案經檢察官陳銘祥到庭執行職務。
中    華    民    國    95    年    5     月    2     日
                  刑事第六庭  法  官  王屏夏
以上正本證明與原本無異。
如不服本判決，應於判決送達後十日內向本院提出上訴狀。
                              書記官  楊璧華
中    華    民    國    95    年    5     月    3     日
附錄本案論罪科刑法條全文：
毒品危害防制條例第10條：
施用第一級毒品者，處六月以上五年以下有期徒刑。
施用第二級毒品者，處三年以下有期徒刑。


司法院資訊處製作；財團法人民間司法改革基金會備份。
